【裁判字號】    98,訴,395
【裁判日期】    980512
【裁判案由】    毒品危害防制條例
【裁判全文】
臺灣基隆地方法院刑事判決               98年度訴字第395號
公  訴  人  臺灣基隆地方法院檢察署檢察官
被      告  乙○○
上列被告因違反毒品危害防制條例案件，經檢察官提起公訴（98
年度毒偵字第576 號），被告為有罪陳述，本院合議庭裁定由受
命法官獨任以簡式審判程序進行審理，並判決如下：
    主  文
乙○○施用第一級毒品，累犯，處有期徒刑柒月，扣案內有第一
級毒品海洛因併同難以完全析離之注射針筒壹支沒收銷燬之。
    事  實
一、乙○○前因施用毒品案件，經本院先後以88年度毒聲字第87
    0 號、89年度毒聲字第19號裁定送觀察、勒戒後，均因認無
    繼續施用毒品之傾向，由臺灣基隆地方法院檢察署檢察官先
    後於民國88年5 月19日、89年2 月3 日以88年度偵字第2976
    號、89年度毒偵字第68號、第341 號為不起訴處分確定；復
    因施用毒品案件，經本院以89年度毒聲字第791 號裁定令入
    勒戒處所施以強制戒治，並經臺灣高等法院以89年度毒抗字
    第539 號駁回抗告確定，嗣經本院以90年度毒聲字第452 號
    裁定停止戒治付保護管束，於90年4 月27日出戒治處所，嗣
    經本院以90年度毒聲字第1111號撤銷停止戒治，令入戒治處
    所執行戒治處分，迄91年3 月10日執行完畢出所，該次犯行
    並經本院以89年度基簡字第360 號刑事簡易判決判處有期徒
    刑4 月確定；再因施用第一、二級毒品案件，經本院分別以
    90年度訴字第697 號判決判處有期徒刑7 月、以90年度易字
    第453 號判決判處有期徒刑7 月確定，前2 案所判處有期徒
    刑7 月、7 月，嗣經合併定應執行有期徒刑1 年1 月，再與
    前揭有期徒刑4 月部分接續執行，於92年6 月26日執行完畢
    。復因施用第一級毒品案件，經本院以93年度訴字第741 號
    判決判處有期徒刑8 月確定；再因施用第一、二級毒品案件
    ，經臺灣高等法院以94年度上訴字第1035號判決各判處有期
    徒刑1 年、8 月確定；又因施用第一級毒品案件，經本院以
    95年度訴字第59號判處有期徒刑1 年2 月確定，前2 案所判
    處之有期徒刑1 年、8 月及1 年2 月，嗣經本院裁定減刑並
    定應執行有期徒刑1 年4 月，再與之前所判處有期徒刑8 月
    部分接續執行，甫於97年1 月18日執行完畢。
二、詎乙○○猶不知戒除毒癮，復於98年3 月10日下午2 時許，
    在基隆市○○區○○路100 巷7 號住處，以針筒注射之方式
    ，非法施用第一級毒品海洛因1 次。嗣於同年3 月13日下午
    1 時55分許，在基隆市○○區○○路258 巷6 號旁停車場，
    為警查獲，並扣得內有第一級毒品海洛因併同難以完全析離
    之注射針筒1 支，經其同意採驗尿液，檢驗結果呈嗎啡陽性
    反應，而知上情。
三、案經基隆市警察局第一分局報請臺灣基隆地方法院檢察署檢
    察官偵查起訴。
    理  由
壹、程序事項
    本案被告所犯者非為死刑、無期徒刑、最輕本刑為3 年以上
    有期徒刑之罪或高等法院管轄之第一審案件，其於準備程序
    進行中，先就被訴事實為有罪之陳述，經告知其簡式審判程
    序之旨，並聽取公訴人、被告之意見後，本院業已依刑事訴
    訟法第273 條之1 第1 項規定，裁定由受命法官獨任以簡式
    審判程序進行本案之審理。
貳、實體事項
一、上揭事實，業據被告乙○○於本院準備程序、審理時坦承不
    諱，而被告為警查獲後所採集之尿液檢體，經送請檢驗，結
    果呈嗎啡陽性反應，此有臺灣尖端先進生技醫藥股份有限公
    司濫用藥物尿液檢驗報告1 份附卷可稽，並有內含第一級毒
    品海洛因之注射針筒1 支扣案足資佐證，堪認被告上開自白
    與事實相符，足以採信。查被告前經觀察、勒戒執行完畢釋
    放後5 年內，多次犯施用毒品罪，經觀察、勒戒暨強制戒治
    ，並經法院判處如事實欄一所示有期徒刑等情，有臺灣高等
    法院被告前案紀錄表在卷可稽。被告既曾於「五年內再犯」
    ，且經法院判處罪刑確定，竟又再次於如事實欄二所示之時
    間，施用第一級毒品，本件被告即非屬毒品危害防制條例第
    20條第3 項所定「五年後再犯」之情形，從而，檢察官依法
    逕行起訴，於法要無不合。綜上所陳，本案事證明確，被告
    施用第一級毒品犯行，洵堪認定，應依法論科。
二、查海洛因係毒品危害防制條例第2 條第2 項第1 款所定之第
    一級毒品，被告乙○○施用第一級毒品海洛因之行為，核係
    犯毒品危害防制條例第10條第1 項之施用第一級毒品罪。被
    告施用而持有第一級毒品之低度行為，應為施用第一級毒品
    之高度行為所吸收，不另論罪。又被告前曾受如事實欄一所
    示之有期徒刑執行完畢，有臺灣高等法院被告前案紀錄表在
    卷可按，其於有期徒刑執行完畢後之5 年內，故意再犯本件
    有期徒刑以上之罪，為累犯，應依法加重其刑。爰審酌被告
    犯罪之動機、曾有多次施用毒品之前科仍不知戒除，惟犯罪
    後坦承犯行，且所犯之施用毒品犯行乃戕害自己身心健康，
    並未危及他人等一切情狀，量處如主文所示之刑。扣案內有
    第一級毒品海洛因併同難以完全析離之注射針筒1 支，為查
    獲之毒品，應依毒品危害防制條例第18條第1 項前段之規定
    宣告沒收銷燬之。
據上論斷，應依刑事訴訟法第273 條之1 第1 項、第299 條第1
項前段，毒品危害防制條例第10條第1 項、第18條第1 項前段，
刑法第11條前段、第47條第1 項，判決如主文。
本案經檢察官甲○○到庭執行職務。
中    華    民    國    98    年    5     月    12    日
                        刑事第二庭法  官  黃梅淑
以上正本證明與原本無異。
如不服本判決應於收受送達後10日內向本院提出上訴書狀，並應
敘述具體理由；其未敘述上訴理由者，應於上訴期間屆滿後20日
內向本院補提理由書 (均須按他造當事人之人數附繕本)「切勿
逕送上級法院」。
中    華    民    國    98    年    5     月    12    日
                                  書記官  盧鏡合
附錄論罪法條：
毒品危害防制條例第10條第1 項
施用第一級毒品者，處6 月以上5 年以下有期徒刑。


司法院資訊處製作；財團法人民間司法改革基金會備份。
